# 二手车账务处理

提问人：super 小兔妈咪 时间：2014-01-29 10:02:51
我们想买二手车，评估费以及过户费怎么进行账务处理 对方是不是开增值票呢

回答人：chenyiwei
二手车销售业务有专门的《二手车销售统一发票》。根据《国家税务总局关于二手车经销企业发票使用有关问题的公告》（国家税务总局公告[2013]60号）规定，二手车经销企业从事二手车交易业务，由二手车经销企业开具《二手车销售统一发票》；二手车经销企业从事二手车代购代销的经纪业务，由二手车交易市场统一开具《二手车销售统一发票》。
评估费如果是在成交前发生的，用于为是否从事该笔交易和谈判交易条件提供参考的，建议在发生时直接费用化处理；过户费是成交后为取得二手车所发生的直接相关交易费用，可计入二手车的取得成本中。